Minutes et répertoires du notaire Nicolas Charles LE PRÉVOST, janvier 1720 - décembre 1729 (étude I)
Archives nationales
- Minutes de Nicolas Charles LE PRÉVOST, janvier 1720 - janvier 1812; MC/ET/I/288 - MC/ET/I/501
  - Minutes. 1724, mars - avril, mars - avril 1724; MC/ET/I/315
    - Contrat de mariage entre Albert Macé, maçon, rue de Varenne, et Anne Elisabeth Fouquet, fille de Gabriel Fouquet, marchand de bière, rue de Varenne., 30 avril 1724; MC/ET/I/315
      contrat de mariage; Varenne (rue de); Macé, Albert; Fouquet, Anne Elisabeth; Fouquet, Gabriel; maçon; commerçant
    - Harlau (Mathurin) maître doreur rue Grand Boisseau § Transport, 3 février 1744; MC/ET/I/315
      Harlau, Mathurin
  - Minutes. 1724, mai - juin, mai - juin 1724; MC/ET/I/316
    - CLERET (Pierre) maître graveur demeurant rue Saint Martin § Décharge, 27 mars 1724; MC/ET/I/316
      Cleret, Pierre
    - Contrat de mariage entre Jean-Baptiste Guibert, gagne denier, rue des Brodeurs et Marguerite Gouleau, fille de Noël Gouleau, compagnon carrier, rue des Brodeurs., 7 mai 1724; MC/ET/I/316
      contrat de mariage; Brodeurs (rue des); Guibert, Jean-Baptiste; Gouleau, Marguerite; Gouleau, Noël; carrier; journalier
    - Testament d'Alexandre Joseph Nagu de Varennes, lieutenant général des armées, rue du Sépulcre., 8 mai 1724; MC/ET/I/316
      testament; Saint-Sépulcre (rue du); Nagu de Varennes, Alexandre Joseph (marquis); officier (armée)
    - Contrat de mariage entre Pierre Jeulain, marchand épicier, Versailles, et Marie Claude Hamelin, fille de feu René Hamelin, cahrpentier, bourgeois de Versailles, Versailles., 9 mai 1724; MC/ET/I/316
      contrat de mariage; Versailles (Yvelines); Jeulain, Pierre; Hamelin, Marie Claude; Hamelin, René; commerçant; commerçant; charpentier
    - Contrat de mariage entre Antoine Moineau, marchand forain, rue du Four, et Barbe Garnier, fille d'Adrien Garnier, officier, ancien doyen de la Monnaie, rue du Foin., 16 mai 1724; MC/ET/I/316
      contrat de mariage; Four (rue du); Foin (rue du); Moineau, Antoine; Garnier, Barbe; Garnier, Adrien; commerçant; brocanteur
    - Testament de Robert Daniel, marchand marinier pour la fourniture de bois dans la ville de Paris, demeurant dans son bateau, quai Malaquais, époux de Catherine Desplanches., 20 mai 1724; MC/ET/I/316
      testament; Malaquais (quai); Daniel, Robert; Desplanches, Catherine; commerçant
    - Bail de meubles par Claude Harlay, marchand tapissier, demeurant rue Saint-Benoît, à la veuve de Jean-Laurent Hain, employé dans les vivres, demeurant à l'hôtel de Nassau, rue du Colombier, moyennant 25 livres par mois. Le mémoire des meubles fournis est de 2.275 francs., 21 mai 1724; MC/ET/I/316
      L'Histoire d'Alexandre, Aubusson, 8 pièces, 22 aunes de cours, prisées ... 1.400 l.
    - HARLAY (Claude) marchand tapissier § Bail de meubles, 21 mai 1724; MC/ET/I/316
    - Contrat de mariage entre Louis Courauldin, avocat au Parlement, conseiller du Roi, cloître Notre-Dame, et Anne Roy, fille de Antoine Roy, officier du Roi, rue de Taranne., 22 mai 1724; MC/ET/I/316
      contrat de mariage; Notre-Dame (cloître); Taranne (rue); Courauldin, Louis; Roy, Anne; Roy, Antoine; avocat au parlement (Ancien Régime)
    - Testament de Marguerite Anne Leschassier, rue Férou, veuve de feu Charles Loyseau, conseiller honoraire en la cour du parlement., 23 mai 1724; MC/ET/I/316
      testament; Férou (rue); Leschassier, Marguerite Anne; Loyseau, Charles
    - Contrat de mariage entre Jacques Thomé, perruquier, rue Saint-Germain-l'Auxerrois, et Marie Marguerite Anceau, fille de Louis Anceau, maître bourrelier, rue Cassette., 23 mai 1724; MC/ET/I/316
      contrat de mariage; Saint-Germain-l'Auxerrois (rue); Cassette (rue); Thomé, Jacques; Anceau, Marie Marguerite; Anceau, Louis; coiffeur; sellier
    - Testament de Marie Alain, fille majeure, communauté des filles de Saint-Thomas-de-Villeneuve, rue de Sèvres., 24 mai 1724; MC/ET/I/316
      testament; Sèvres (rue de); Alain, Marie
    - ALAIN (Marie) § Testament de Marie ALAIN, 24 mai 1724; MC/ET/I/316
      testament; Alain, Marie
    - Contrat de mariage entre Guillaume Lecesne, maître cordonnier, rue des Vieilles-Tuileries, et Jeanne Grignon, fille de Philbert Grignon, officier du comte de Clermont, rue de Vaugirard., 25 mai 1724; MC/ET/I/316
      contrat de mariage; Vieilles-Tuileries (rue des); Vaugirard (rue de); Lecesne, Guillaume; Grignon, Jeanne; Grignon, Philbert; cordonnier
    - Contrat de mariage entre Pierre Picquefeu de Longpré, banquier, place des Victoires, et Geneviève Madeleine Frion, fille de feu Etienne Frion, officier au régiment d'Orléans, rue du Four., 26 mai 1724; MC/ET/I/316
      contrat de mariage; Victoires (place des); Four (rue du); Picquefeu de Longpré, Pierre; Frion, Geneviève-Madeleine; Frion, Etienne; banquier
    - Testament de Aymard-René Fortin, bourgeois de Paris, rue Sainte-Avoie., 28 mai 1724; MC/ET/I/316
      testament; Sainte-Avoie (rue); Fortin, Aymard-René
    - HARLAY (Claude) marchand tapissier rue Saint-Benoît § Bail de meubles, 28 mai 1724; MC/ET/I/316
    - BELLANGER (Marie Claude) § Inventaire, 29 mai 1724; MC/ET/I/316
      inventaire; Bellanger, Marie Claude
    - BLIN (Mathurin) maître horloger § Bail à .., 30 mai 1724; MC/ET/I/316
      bail; Blin, Mathurin
    - Inventaire après décès de Catherine Belot, à la requête de son époux Pierre-Servais Joliot, maître maréchal, rue du Sépulcre., 1er juin 1724; MC/ET/I/316
      inventaire après décès; Saint-Sépulcre (rue du); Belot, Catherine; Joliot, Pierre-Servais
    - Contrat de mariage entre Médard Jacques Mercier, rue de Seine, et Madeleine Monin, fille de Claude Monin, gagne-denier, rue Guisarde., 2 juin 1724; MC/ET/I/316
      contrat de mariage; Seine (rue de); Guisarde (rue); Mercier, Médard Jacques; Monin, Madeleine; Monin, Claude; journalier
    - Inventaire après décès de Anne Genguyot et son époux Martin Joron., 2 juin 1724; MC/ET/I/316
      inventaire après décès; Genguyot, Anne; Joron, Martin
    - Contrat de mariage entre Antoine Pluquet, valet de chambre, rue Saint-Honoré, et Marie Claude Halna Lechevalier, fille de feu Vincent Halna Lechevalier, écuyer, garde du corps du duc d'Orléans, rue du Sépulcre., 5 juin 1724; MC/ET/I/316
      contrat de mariage; Saint-Honoré (rue); Saint-Sépulcre (rue du); Orléans, Louis d' (1703-1752, duc); Pluquet, Antoine; Halna Lechevalier, Marie-Claude; Halna Lechevalier, Vincent; employé de maison
    - Contrat de mariage entre Jean Louis Sualemrennequin, charpentier, grande rue du Bac, et Marie Jeanne Jourdeuille, fille de feu Jean Baptiste Jourdeuille, marchand fruitier, rue du Bac. (ce contrat a dû être annulé, un autre contrat ayant été passé entre les mêmes parties le 25 juin suivant)., 5 juin 1724; MC/ET/I/316
      contrat de mariage; Bac (rue du); Bac (rue du); Sualemrennequin, Jean Louis; Jourdeuille, Marie Jeanne; Jourdeuille, Jean Baptiste; charpentier; commerçant
    - Contrat d'apprentissage pour cinq ans, entre Marguerite Pillon, veuve de Jean Gau, maçon, demeurant petite rue du Bac, et Charles-Guillaume Vaussy, maître sculpteur et marbrier, demeurant rue du Sépulcre, au profit de Joseph Gau, fils de la comparante, sans denier débourser de part ni d'autre. L'apprenti sera entièrement à la charge de sa mère., 6 juin 1724 - 3 juillet 1724; MC/ET/I/316
      À la suite: 1724, 3 juillet. Ratification du contrat par Jacques Pelletier, peintre, demeurant sur le pont Notre-Dame, François Le Roy, sculpteur, demeurant sur le même pont, Eloi Fontaine, peintre, demeurant rue Saint-Séverin, maîtres jurés en charge.
      Documents du Minutier central concernant l'histoire de l'art (1700-1750), par Mireille Rambaud, tome II [études I à X, soit 2357 actes], Paris, Archives nationales, 1971, p. 557 (instrument de recherche imprimé dématérialisé, certaines notices sont plus détaillées dans la version intégrale accessible en ligne par la rubrique 'Autres instruments de recherche', voir contexte dans le Plan d’orientation général - Notaires de Paris, guides thématiques du Minutier).
    - Contrat de mariage entre François Poirier, domestique, place Vendôme, et Charlotte Huaut, fille de feu Michel Huaut, manouvrier, rue du Four., 10 juin 1724; MC/ET/I/316
      contrat de mariage; Vendôme (place); Four (rue du); Poirier, François; Huaut, Charlotte; Huaut, Michel; employé de maison; journalier
    - Tapissier Louis Pérard, portées du duc de Caderousse § met en apprentissage pour 6 ans son fils Jean Edmé âgé de 19 ans, avec Charles Frederitz rue Croix-des-Petits-Champs moyennant 650 livres. Il sera logé, nourri, chauffé et blanchi, et il recevra une chopine de vin par jour., 10 juin 1724; MC/ET/I/316
    - Menuisier § Nicolas Tardif, prêtre, met en apprentissage pour 6 ans, Charles Basset, 17 ans, son neveu, avec Jacques Pascal, maître menuisier, rue du Sépulcre, moyennant 200 livres. Il sera logé, nourri, chauffé et blanchi., 10 juin 1724; MC/ET/I/316
      contrat d'apprentissage; Tardif, Nicolas; Basset,Charles; Pascal, Jacques
    - Inventaire après décès de Edmé Choin, maître cordonnier, rue Princesse, à la requête de son épouse Jeanne Bellavoine., 16 juin 1724; MC/ET/I/316
      inventaire après décès; Princesse (rue); Choin, Edmé; Bellavoine, Jeanne; cordonnier
    - Contrat de mariage entre Antoine Leroux, gagne-denier à la manufacture des glaces, faubourg Saint-Antoine, et Madeleine Bouffart, veuve de feu Jean Barrier, jardinier, faubourg Saint-Antoine., 16 juin 1724; MC/ET/I/316
      contrat de mariage; Saint-Antoine (faubourg); Leroux, Antoine; Bouffart, Madeleine; Barrier, Jean; journalier; jardinier
    - Inventaire après décès de Suzanne Delagrange, rue Sainte-Marguerite, veuve de Etienne Froment, marchand potier de terre., 17 juin 1724; MC/ET/I/316
      inventaire après décès; Sainte-Marguerite (rue); Delagrange, Suzanne; Froment, Etienne; commerçant; potier
    - Delalande (Nicolas), marchand orfèvre § Mainlevée, 17 juin 1724; MC/ET/I/316
      mainlevée; Delalande, Nicolas
    - Inventaire après décès de Charles Delaistre, maître charron, rue de Seine, à la requête de son épouse Marguerite Brebant., 17 juin 1724; MC/ET/I/316
      inventaire après décès; Seine (rue de); Delaistre, Charles; Brebant, Marguerite; charron
    - Contrat de mariage entre Jean-François Lande, domestique, rue Saint-Benoît, et Madeleine Fouquet, fille de feu Etienne Fouquet, laboureur au Plessis-Dorin, rue du Colombier., 20 juin 1724; MC/ET/I/316
      contrat de mariage; Saint-Benoît (rue); Colombier (rue du); Lande, Jean-François; Fouquet, Madeleine; Fouquet, Etienne; employé de maison; agriculteur
    - Contrat de mariage entre Louis Flichy, marchand de vin hôtelier, faubourg Saint-Martin, et Gabrielle-Angélique Hubert, fille de feu Sébastien Hubert, marchand de foin, faubourg Saint-Sauveur., 22 juin 1724; MC/ET/I/316
      contrat de mariage; Saint-Martin (faubourg); Flichy, Louis; Hubert, Gabrielle-Angélique; Hubert, Sébastien; commerçant; hôtelier; commerçant
    - Contrat de mariage entre Jean Louis Sualem Rennequin, charpentier, rue du Bac, et Marie Jeanne Jourdeuille, fille de feu Jean Baptiste Jourdeuille, marchand fruitier, rue du Bac., 25 juin 1724; MC/ET/I/316
      contrat de mariage; Bac (rue du); Sualem Rennequin, Jean Louis; Jourdeuille, Marie Jeanne; Jourdeuille, Jean Baptiste; charpentier; commerçant
    - Contrat de mariage entre Nicolas Bons, marchand papetier, rue des Fossés-Saint-Germain, et Marie-Madeleine Blangy, fille de Jacques Blangy, loueur de carrosses, rue Sainte-Marguerite., 27 juin 1724; MC/ET/I/316
      contrat de mariage; Fossés-Saint-Germain (rue des); Sainte-Marguerite (rue); Bons, Nicolas; Blangy, Marie-Madeleine; Blangy, Jacques; commerçant; papetier; loueur de véhicules
    - Inventaire après décès de Marguerite Anne Leschassier, rue Férou, veuve de feu Charles Loyseau, conseiller honoraire en la cour de parlement., 27 juin 1724; MC/ET/I/316
      inventaire après décès; Férou (rue); Leschassier, Marguerite Anne; Loyseau, Charles
    - Inventaire après décès de Marie-Claude Bellanger, à la requête de son époux Vincent Halna Lechevalier, écuyer, garde du corps du Duc d'Orléans., 29 juin 1724; MC/ET/I/316
      inventaire après décès; Bellanger, Marie-Claude; Halna Lechevalier, Vincent
    - Contrat de mariage entre Jacques Frutier, marchand boulanger, faubourg Saint-Jacques, et Marie-Geneviève Finet, fille de Jacques Finet, charon à Monthéry., 29 juin 1724; MC/ET/I/316
      contrat de mariage; Saint-Jacques (faubourg); Saint-Jacques (rue); Frutier, Jacques; Finet, Marie-Geneviève; Finet, Jacques; commerçant; boulanger; charron
    - Inventaire après décès d'Alexandre Joseph Nagu, marquis de Varennes, lieutenant général des armées du roi, gouverneur de Bouchain, rue Saint-Nicaise., 30 juin 1724; MC/ET/I/316
      inventaire après décès; Saint-Nicaise (rue); Nagu de Varennes, Alexandre Joseph (marquis de Varennes); officier (armée)
  - Minutes. 1724, juillet - septembre, juillet - septembre 1724; MC/ET/I/317
    - Testament de Marie-Madeleine Gillette, rue Saint-Dominique, veuve de Félix Meunier, marchand chandelier., 1er juillet 1724; MC/ET/I/317
      testament; Saint-Dominique (rue); Gillette, Marie-Madeleine; Meunier, Félix; commerçant; cirier
    - Testament de Robert Daniel, marchand marinier pour la fourniture de bois dans la ville de Paris, demeurant dans son bateau, quai Malaquais, époux de Catherine Desplanches., 8 juillet 1724; MC/ET/I/317
    - Testament d'Honoré Lancre, marchand de tabac, bourgeois de Paris, rue Guénégaud., 10 juillet 1724; MC/ET/I/317
      testament; Guénégaud (rue); Lancre, Honoré; commerçant
    - Partage de Suzanne Delagrange, rue Sainte-Marguerite, veuve de Etienne Froment, marchand potier de terre., 11 juillet 1724; MC/ET/I/317
      partage; Sainte-Marguerite (rue); Delagrange, Suzanne; Froment, Etienne; commerçant; potier
    - Inventaire après décès de Marie Alain, fille majeure, communauté des filles de Saint-Thomas-de-Villeneuve, rue de Sèvres., 13 juillet 1724; MC/ET/I/317
      inventaire après décès; Sèvres (rue de); Alain, Marie
    - Inventaire après décès de Michel Luquet, marchand de volailles, rue du Cherche-Midi, époux de Madeleine Lory., 13 juillet 1724; MC/ET/I/317
      inventaire après décès; Cherche-Midi (rue du); Luquet, Michel; Lory, Madeleine; commerçant
    - Contrat de mariage entre François Brossard, voiturier par eau, au Gros-Caillou, et Marie-Anne Guillot, fille de Gabriel Guillot, blanchisseur au Gros-Caillou, au Gros-Caillou., 16 juillet 1724; MC/ET/I/317
      contrat de mariage; Gros-Caillou (quartier); Brossard, François; Guillot, Marie-Anne; Guillot, Gabriel; transporteur de marchandises; teinturier blanchisseur
    - Contrat de mariage entre Pierre François Roussel, maître bonnetier, rue de Sèvre, et Jeanne Germaine Quillet, fille de feu Etienne François Quillet, maître gantier, rue de Sèvre, 16 juillet 1724; MC/ET/I/317
      contrat de mariage; Roussel, Pierre-François; Quillet, Jeanne-Germaine; Quillet, Etienne-François; fabricant d'accessoires vestimentaires; maroquinier; fabricant d'accessoires vestimentaires
    - Contrat de mariage entre Simon-François Gibert, voiturier par terre, rue Saint-Dominique, et Marie-Catherine Déhan, fille de Nicolas Déhan, voiturier par terre, rue Saint-Dominique., 16 juillet 1724; MC/ET/I/317
      contrat de mariage; Saint-Dominique (rue); Gibert, Simon-François; Déhan, Marie-Catherine; Déhan, Nicolas; transporteur de marchandises
    - Contrat de mariage entre Pierre Rey de la Cour, maître serrurier et concierge du château de la Samaritaine, et Barbe Catherine Joliot, fille de Pierre Servais Joliot, maître maréchal, rue Darnetal., 18 juillet 1724; MC/ET/I/317
      contrat de mariage; Rey de la Cour, Pierre; Joliot, Barbe-Catherine; Joliot, Pierre Servais; serrurier
    - Inventaire après décès de Mathieu Courteille, marchand grainier en détail, bourgeois de Paris, rue Sainte-Marguerite, veuf de Elisabeth Jubin., 20 juillet 1724; MC/ET/I/317
      inventaire après décès; Sainte-Marguerite (rue); Courteille, Mathieu; Jubin, Elisabeth; commerçant
    - Partage de la succession de Marguerite Lefèvre de Monnal, et Claude Pelletier, son époux., 21 juillet 1724; MC/ET/I/317
      partage; Lefèvre de Monnal, Marguerite; Pelletier, Claude
    - Partage de la succession de Claude Pelletier, maître tailleur, et Marguerite Lefèvre de Monnal, sa femme., 21 juillet 1724; MC/ET/I/317
      partage; Pelletier, Claude; Lefèvre de Monnal, Marguerite; tailleur d'habits
    - LAMY (Jean) marchand tapissier Qu.-N. § Bail de meubles, 23 juillet 1724; MC/ET/I/317
    - Contrat de mariage entre Jean Joseph Pigniat, sujet suisse de Monthey (Valais), tailleur, Palais du Luxembourg, et Marie Claude Ducoux, fille de Pierre Ducoux, marchand tailleur, carrefour de la Croix-Rouge., 25 juillet 1724; MC/ET/I/317
      contrat de mariage; Luxembourg (palais du); Croix-Rouge (carrefour de la); Pigniat, Jean Joseph; Ducoux, Marie Claude; Ducoux, Pierre; tailleur d'habits; commerçant
    - Bail pour quatre ans, par Antoine Pillement et Madeleine Cabaret, sa femme, à Henri Henry, dit Lamarche, maître horloger, d'une boutique, arrière-boutique et salle dans une maison à l'enseigne de la Tour d'Auvergne, sise sur le pont Notre-Dame, dont les bailleurs sont les principaux locataires, moyennant 500 livres de loyer annuel., 29 juillet 1724; MC/ET/I/317
      Documents du Minutier central concernant l'histoire de l'art (1700-1750), par Mireille Rambaud, tome II [études I à X, soit 2357 actes], Paris, Archives nationales, 1971, p. 367 (instrument de recherche imprimé dématérialisé, certaines notices sont plus détaillées dans la version intégrale accessible en ligne par la rubrique 'Autres instruments de recherche', voir contexte dans le Plan d’orientation général - Notaires de Paris, guides thématiques du Minutier).
    - Contrat de mariage entre Simon Guillemette, bourgeois de Paris, rue Saint-Dominique, et Jeanne Sinel, fille de François Sinel, cordonnier à Conty en Picardie, rue de la Montagne-Sainte-Geneviève., 30 juillet 1724; MC/ET/I/317
      contrat de mariage; Saint-Dominique (rue); Conty (Somme); Montagne-Sainte-Geneviève (rue de la); Guillemette, Simon; Sinel, Jeanne; Sinel, François; cordonnier
    - Contrat de mariage entre Jacques Michelle, domestique, rue des Fossés Montmartre, et Gabrielle Louise Paques, fille de François Médéric Paques, carrier, rue des Vieilles-Tuileries., 1er août 1724; MC/ET/I/317
      contrat de mariage; Fossés-Montmartre (rue des); Vieilles-Tuileries (rue des); Michelle, Jacques; Paques, Gabrielle Louise; Paques, François Médéric; employé de maison; carrier
    - Contrat de mariage entre Pierre Gosse, orfèvre, rue des Amandiers, et Claude Dubois, fille de Gilles Dubois, marchand mercier, rue des Amandiers., 2 août 1724; MC/ET/I/317
      contrat de mariage; Amandiers (rue des); Gosse, Pierre; Dubois, Claude; Dubois, Gilles; orfèvre; commerçant
    - MANOLIRY (Georges), maître peintre, rue des Deux-Ponts § Marché de dorure et vernissage d'une berline., 3 août 1724; MC/ET/I/317
      marché; Manoliry, Georges
    - Inventaire après décès de Pierre Alexandre, officier d'office, les Petites-Maisons et sa femme Jeanne Gautier, veuve en premières noces de Julien Hargouin, officier de cuisine., 5 août 1724; MC/ET/I/317
      inventaire après décès; Alexandre, Pierre; Gautier, Jeanne; Hargouin, Julien
    - Contrat de mariage entre Louis-François Feugere, menuisier, la Croix-Rouge, et Cécile Dudouit, fille de Guillaume Dudouit, cocher, rue de la Corne., 7 août 1724; MC/ET/I/317
      contrat de mariage; Corne (rue de la); Feugere, Louis-François; Dudouit, Cécile; Dudouit, Guillaume; menuisier; conducteur de véhicules
    - Contrat de mariage entre Gabriel Mignot, compagnon orfèvre, rue Saint-Denis, et Anne Angélique Bernard, fille de Jean François Bernard, maître cotonnier, rue de Taranne., 10 août 1724; MC/ET/I/317
      contrat de mariage; Saint-Denis (rue); Taranne (rue); Mignot, Gabriel; Bernard, Anne Angélique; Bernard, Jean François; orfèvre
    - Partage de Pierre Alexandre, officier d'office, les Petites-Maisons et sa femme Jeanne Gautier, veuve en premières noces de Julien Hargouin, officier de cuisine., 13 août 1724; MC/ET/I/317
      partage; Alexandre, Pierre; Gautier, Jeanne; Hargouin, Julien
    - Contrat de mariage entre le marquis Yves d'Alegre, maréchal de France, gouverneur de Metz, rue du Pot-de-Fer et Madeleine d'Ancezune de Caderousse, fille du marquis Jacques-Louis Ancezune de Caderousse., 14 août 1724; MC/ET/I/317
      contrat de mariage; Pot-de-Fer (rue du); Alegre, Yves d' (marquis); Ancezune de Caderousse, Madeleine; Ancezune de Caderousse, Jacques-Louis (marquis)
    - Inventaire après décès de Jean-Baptiste Boiré, dit Roger, juré hannouart porteur de sel, rue Guisarde, à la requête de son épouse Marie-Antoinette Baroy., 14 août 1724; MC/ET/I/317
      inventaire après décès; Guisarde (rue); Boiré, Jean-Baptiste; Baroy, Marie-Antoinette
    - Inventaire après décès de Jacques Hordel, maître rôtisseur, rue de la Harpe, époux de Marie Thérèse Allesse Desjardins., 18 août 1724; MC/ET/I/317
      inventaire après décès; Harpe (rue de la); Hordel, Jacques; Allesse Desjardins, Marie Thérèse; cuisinier
    - Contrat de mariage entre Sébastien Maige, maçon, rue du Four, et Marie Jeanne Vallée, fille de feu Elie Vallée, serrurier, rue Bordet., 20 août 1724; MC/ET/I/317
      contrat de mariage; Four (rue du); Maige, Sébastien; Vallée, Marie Jeanne; Vallée, Elie; maçon; serrurier
    - Contrat de mariage entre Jean-Antoine Fregé, maître menuisier, rue des Canettes, et Marie-Anne Lequin, fille de Barthélémy Lequin, maître orfèvre, rue de la Juiverie., 20 août 1724; MC/ET/I/317
      Autres dépouillement(s):
      Date de révision: 2016 (N. Jourdain)
      contrat de mariage; Canettes (rue des); Juiverie (rue de la); Fregé, Jean-Antoine; Lequin, Marie-Anne; Lequin, Barthélémy; menuisier; orfèvre
    - Inventaire après décès d'Etienne Leloup, intendant des maisons et affaires du Comte d'Aunay, époux de Nicole Nalluet, veuve en 1ères noces de Pierre Brouin, bourgeois de Paris., 22 août 1724; MC/ET/I/317
      inventaire après décès; Leloup, Etienne; Nalluet, Nicole; Brouin, Pierre; Aunay (comte d')
    - Inventaire après décès de Jean Mirfin, tailleur du roi d'Angleterre, hôpital des Incurables., 23 août 1724; MC/ET/I/317
      inventaire après décès; Laënnec (hôpital); Mirfin, Jean; tailleur d'habits
    - Contrat de mariage entre Guillaume Peraulechire, marchand gantier parfumeur, rue des Mauvais-Garçons, et Marie Anne Oternaud, fille de feu Laurent Oternaud, marchand pelletier à Lyon, rue du Four., 24 août 1724; MC/ET/I/317
      contrat de mariage; Mauvais-Garçons (rue des); Lyon (Rhône); Four (rue du); Peraulechire, Guillaume; Oternaud, Marie Anne; Oternaud, Laurent; commerçant; maroquinier; parfumeur; commerçant; fourreur
    - Contrat de mariage entre Vincent Gusset, bourgeois de Paris, rue des Anglais, et Marie Françoise Cornillot, veuve de Michel Letellier, officier de Robe courte, rue des Mauvais-Garçons., 24 août 1724; MC/ET/I/317
      contrat de mariage; Anglais (rue des); Mauvais-Garçons (rue des); Gusset, Vincent; Cornillot, Marie Françoise; Letellier, Michel
    - Contrat de mariage entre Louis François Langlois, maître fondeur, rue Princesse, fils de Jean François Langlois, même profession, et Marie Thérèse Piètre, fille d'Henri Piètre, maître doreur., 27 août 1724; MC/ET/I/317
      contrat de mariage; Princesse (rue); Tournon (rue de); Langlois, Louis François; Piètre, Marie Thérèse; Piètre, Henri; fondeur; décorateur
    - Contrat de mariage entre Jean Barbaise, voiturier, rue Françoise, et Marie-Sulpice Luce, fille de feu Joseph Luce, marchand de vin à Versailles, rue de Seine., 27 août 1724; MC/ET/I/317
      contrat de mariage; Seine (rue de); Barbaise, Jean; Luce, Marie-Sulpice; Luce, Joseph; transporteur de marchandises; commerçant